臺灣基隆地方法院刑事判決　　　　　　　　94年度易字第28號
公　訴　人　臺灣基隆地方法院檢察署檢察官
被　　　告　甲○○　男　29歲.
上列被告因毒品危害防制條例案件，經檢察官提起公訴（94年度
毒偵字第131號），本院判決如下︰
    主  文
甲○○施用第二級毒品，累犯，處有期徒刑柒月。扣案之吸食器
壹組沒收。
    事  實
一、甲○○曾於民國89年間，因竊盜、毒品等案件，經台灣高等
    法院定執行刑為有期徒刑2年5月確定，於92 年11月1日假釋
    期滿未經撤銷而視為執行完畢。另於87年間，因施用第二級
    毒品案件，經本院裁定送勒戒處所觀察勒戒後，認無繼續施
    用毒品之傾向，於87 年9月21日經臺灣基隆地方法院檢察署
    以87年度偵字第3386號不起訴處分確定；復於88年間，再因
    施用第二級毒品案件，經本院裁定送勒戒處所觀察勒戒後，
    認無繼續施用毒品之傾向，於88 年3月29日經臺灣基隆地方
    法院檢察署以88年度偵字第1147號不起訴處分確定。復施用
    第二級毒品，經強制戒治（於90 年6月19日停止戒治，同年
    11月30日期滿），且經檢察官提起公訴，而為本院判處有期
    徒刑6 月確定（與上述之竊盜案件合併執行完畢）。詎其仍
    不知悔改，於93 年11月6日3時20分許採尿前之前4日內（其
    同日2時10分許經警查獲後至採尿時不可能施用第2級毒品，
    此部分時間應予扣除），在不詳地點，將第二級毒品安非他
    命置於其所有之吸食器內，再點火燒烤生煙，以口鼻吸入體
    內之方式，施用第二級毒品安非他命1次。93 年11月6日2時
    許，在基隆市○○○路175 巷7之3號內為警查獲，並扣得其
    所有，供施用第2級毒品所用之吸食器1組，另接受採尿送驗
    結果，呈安非他命陽性反應，因而查悉上情。
二、案經基隆市警察局第1 分局報請臺灣基隆地方法院檢察署檢
    察官偵查起訴。
    理    由
一、訊據被告甲○○矢口否認有何施用第2 級毒品安非他命之犯
    行，並辯稱：吸食器非伊所有，而是綽號「阿西」之人的，
    當時綽號「阿西」者與其同住，伊可能是吸到2 手（安非他
    命）云云。
二、經查被告為警查獲後於93年11月6日3時20分許採集之尿液檢
    體（參警詢筆錄之採尿時間），經警送請臺灣尖端先進生技
    股份有限公司以酵素免疫分析法為初步檢驗結果，呈安非他
    命類陽性反應，再以氣相層析質譜儀法為確認檢驗結果亦呈
    安非他命、甲基安非他命陽性反應，有該公司濫用藥物尿液
    檢驗報告1 紙附卷可稽，參諸以酵素免疫分析或薄層定性分
    析等方式為初步篩檢者，檢驗結果固有相當程度偽陽性之可
    能，然以氣（液）相層析、質譜分析之儀器為交叉確認者，
    檢驗結果出現偽陽性之機率則極低，因而具有公信力，核足
    為對被告為不利之認定；復佐以卷附法務部調查局（90）陸
    （一）字第90133335號函記載「人體口服安非他命後立即吸
    收，…約百分之30之施用記量會在24小時內自尿液中排出，
    百分之90之施用記量會在3至4日內由尿液排出…」等語，堪
    認被告於93年11月6日3時20分許為警採尿回溯96小時內某時
    點（因被告於同日2時10 分許為警查獲至上開採尿為止之期
    間內，係在警方調查之中，自無施用毒品之可能，故被告上
    開可能施用毒品之時期應扣除此警方調查之期間），確有施
    用第二級毒品安非他命之犯行無訛。次查若非共處於密閉狹
    小之空間，並故意大量吸入該氣體，應不至於尿液中代謝出
    安非他命反應，亦有法務部調查局87發技（一）字第
    86113562號函存卷可參。被告就其所辯稱與「阿西」之人同
    住，且當時綽號「阿西」者吸食安非他命一事，已無從證明
    屬實。退步言之，即使確有該人在被告住處吸食安非他命，
    如上所述，被告若非故意吸入安非他命氣體，其尿液又豈能
    有安非他命陽性反應？所辯無非臨訟卸責之詞，不足採信。
    此外，並有自被告住處扣得之吸食器1 組可佐。復查被告於
    87年間，因施用第二級毒品案件，經本院裁定送勒戒處所觀
    察勒戒後，認無繼續施用毒品之傾向，於87 年9月21日經臺
    灣基隆地方法院檢察署以87年度偵字第3386號不起訴處分確
    定；復於88年間，再因施用第二級毒品案件，經本院裁定送
    勒戒處所觀察勒戒後，認無繼續施用毒品之傾向，於88 年3
    月29日經臺灣基隆地方法院檢察署以88年度偵字第1147號不
    起訴處分確定。復施用第二級毒品，經強制戒治（於90 年6
    月19日停止戒治，同年11月30日期滿），且經檢察官提起公
    訴，而為本院判處有期徒刑6 月確定，等情，亦有臺灣高等
    法院被告全國前案紀錄表、臺灣基隆地方法院檢察署刑案資
    料查註紀錄表及全國施用毒品紀錄表、上開不起訴處分書、
    判決書在卷可按。故本案事證明確，被告係強制戒治執行完
    畢後5 年內再犯本件施用第二級毒品安非他命之犯行，堪以
    認定，應依法論科。
三、按安非他命係毒品危害防制條例第2 條第2 項第2 款所定之
    第二級毒品，被告予以施用，核其所為，係犯毒品危害防制
    條例第10條第2項之施用第二級毒品罪。因其否認施用第2級
    毒品犯行，故不另論其持有第二級毒品之低度行為為施用第
    二級毒品之高度行為所吸收而不另論罪。又查被告曾受有前
    揭事實欄所載刑之科刑及執行完畢情形，有臺灣高等法院被
    告全國前案紀錄表附卷可稽，其受有期徒刑執行完畢後，5
    年內再犯本件最重本刑為有期徒刑以上之罪，為累犯，應依
    刑法第47條之規定加重其刑。爰審酌被告於毒品危害防制條
    例施行後有多次施用第二級毒品安非他命之前科（參前述臺
    灣高等法院被告全國前案紀錄表），顯見其毒癮甚深，自需
    令其入監服較長徒刑以利其戒斷毒品惡習，並審酌被告於犯
    後態度等一切情狀，量處如主文所示之刑，以示懲儆。
四、扣案之吸食器1組，被告雖否認為其所有，然既於被告住處
    查獲，為其所自承，本院認定應係被告所有（被告稱係「阿
    西」者所有，不足採信），且供施用第2級毒品所用，依刑
    法第38條第1項第2款宣告沒收。
據上論斷，應依刑事訴訟法第299 條第1 項前段，毒品危害防制
條例第10條第2項、第23條第2項，刑法第11條前段、第47條、第
38條第1項第2款規定判決如主文。
本案經檢察官高永棟到庭執行職務。
中　　華　　民　　國　　94　　年　　7 　　月　　25　　日
                  刑事第一庭審判長法  官  邱志平
                                  法  官  汪梅芬
                                  法  官  蔡岱霖
以上正本證明與原本無異。
對於本件判決如有不服，應於收受送達後10日內，向本院提出上
訴書狀，上訴於臺灣高等法院，並按他造當事人之人數附具繕本
。
中　　華　　民　　國　　94　　年　　7 　　月　　25　　日
                                  書記官  彭淑芳
附錄論罪法條：
毒品危害防制條例第10條第2項：
施用第二級毒品者，處 3 年以下有期徒刑。
